【裁判字號】    97,交聲,805
【裁判日期】    970725
【裁判案由】    聲明異議
【裁判全文】
臺灣高雄地方法院交通事件裁定         97年度交聲字第805號
原處分機關  交通部公路總局高雄區監理所旗山監理站
代  表  人  乙○○
異  議  人  甲○○
                      樓
上列異議人因違反道路交通管理處罰條例案件，對於交通部公路
總局高雄區監理所旗山監理站97年4 月11日旗監違字第裁85-N00
000000號處分聲明異議，本院裁定如下：
    主  文
原處分撤銷。
甲○○駕車行經有燈光號誌管制之交岔路口闖紅燈，處罰鍰新臺
幣貳仟柒佰元，並記違規點數參點。
    理  由
一、原處分意旨略以：本件異議人即受處分人甲○○駕駛其所有
    之車號XY-4262 號自用小客車，於民國97年2 月27日傍晚5
    時15分許行經台28線與高雄縣阿蓮鄉○○路口，行經有燈光
    號誌管制之交岔路口闖紅燈，經高雄縣政府警察局湖內分局
    舉發違反道路交通管理處罰條例第53條第1 項「駕車行經有
    燈光號誌管制之交岔路口闖紅燈」之違規，嗣受處分人提出
    申訴，經原處分機關請原舉發單位調查結果，仍認受處分人
    有前述違規行為，原處分機關乃依道路交通管理處罰條例第
    53條第1 項，在97年4 月11日以旗監違字第裁85-N00000000
    號裁決書裁處受處分人罰鍰2700元。
二、訊據異議人甲○○固坦認於前開時地駕車行經該地，然矢口
    否認有於上揭時、地闖紅燈之情，並辯稱：其當時並未闖紅
    燈，且其第二天曾回到現場，由前一紅綠燈綠燈時開始駕駛
    ，至舉發地點仍顯示綠燈，足見舉發有所錯誤云云。惟查：
(一)證人即舉發警員尤松泰於本院審理中證稱：本件為其所攔檢
    ，其習慣在完全紅燈後，駕駛人仍未過停止線者才會攔停，
    以避免爭議等語。證人即製單警員李峻霆則證稱：當時執行
    稽查勤務，本件係證人尤松泰攔下後交由其製單舉發，本件
    係紅燈過後約3 秒才攔車，分局有交代為了避免爭議，不要
    在剛變換燈號時攔車，當時其所站之位置離路口約50公尺等
    語。兩者大致相符，且以50公尺之距離而言，應可清楚看見
    路口之車輛是否闖越紅燈，且而證人2 人為執行公務之警員
    ，與異議人素昧平生，當無故意聯合陷害異議人必要，其證
    言應可採信。
(二)異議人雖辯稱其於次日曾至現場測試，由前一綠燈行駛至案
    發路口仍屬綠燈。然該處之紅綠燈並無連鎖控制，係各自獨
    立運作，有高雄縣政府警察局湖內分局97年4 月7 日高縣湖
    警交字第0970003780號函在卷可稽。故舉發次日兩紅綠燈之
    時間已有不同，尚不能以此認為原舉發有所疏誤。
(三)綜上所述，本件異議人確有如原處分機關認定之違規行為，
    已堪認定。
三、按汽車駕駛人，行經有燈光號誌管制之交岔路口闖紅燈者，
    處1800元以上5400元以下罰鍰，並予記違規點數3 點，道路
    交通管理處罰條例第53條第1 項、第63條第1 項第3 款分別
    定有明文。異議人確有前述闖紅燈之違規行為，已如前述，
    裁決機關裁處異議人罰鍰，固非無見。惟依前開規定，裁決
    機關於為裁決時，於科處罰鍰外，尚應併記違規點數3 點，
    且上開記點之處罰，係屬強制規定，無從減免。本件原處分
    僅科處罰鍰，漏未於處罰主文欄上併記異議人違規點數，自
    亦難認允洽。是異議人之異議雖無理由，惟原處分亦有上述
    瑕疵，仍無可維持，應由本院將原處分撤銷，並依前揭道路
    交通管理處罰條例第53條第1 項、第63條第1 項第3 款及違
    反道路交通管理事件統一裁罰標準及處理細則第44條第1 項
    等規定，就異議人之違規行為，自為裁定如主文所示，以資
    適法。
四、據上論斷，依道路交通案件處理辦法第20條前段，裁定如主
    文。
中    華    民    國    97    年    7    月    25     日
                  交通法庭  法  官  王奕勛
以上正本證明與原本無異。
如不服本裁定，應於收受送達後5 日內向本院提出抗告狀。
中    華    民    國    97    年    7     月    29    日
                            書記官  林晏光


司法院資訊處製作；財團法人民間司法改革基金會備份。
